


```{r}
habmap_terr <- read_habitatmap_terr(keep_aq_types = FALSE)

habmap_types <- habmap_terr$habitatmap_terr_types %>%
  filter(phab > 10) %>%
  filter(str_sub(type, 1,3) != "rbb")

habmap_polygons <- habmap_terr$habitatmap_terr_polygons

types <- read_types() %>%
  select(type, typelevel, main_type)

sac <- read_admin_areas(dsn = "sac") %>%
  group_by(sac_code) %>%
  summarise(n_pol = n()) %>%
  ungroup()

habmap_polygons <- habmap_polygons %>%
  st_join(sac) %>%
  mutate(sac = !is.na(sac_code)) %>%
  mutate(area_polygon = drop_units(st_area(geom))) %>%
  st_drop_geometry()

types_area_strata <- habmap_types %>%
  left_join(habmap_polygons, by = "polygon_id") %>%
  left_join(types, by = "type") %>%
  group_by(type, typelevel, main_type, sac) %>%
  summarise(area_subtype_sac = sum(phab/100 * area_polygon)/10000,
            area_polygons_subtype_sac = sum(area_polygon)/10000,
            n_polygons_subtype_sac = n_distinct(polygon_id),
            prop_subtype_sac = area_subtype_sac/area_polygons_subtype_sac) %>%
  ungroup() %>%
  group_by(type) %>%
  mutate(area_subtype = sum(area_subtype_sac),
            area_polygons_subtype = sum(area_polygons_subtype_sac),
            n_polygons_subtype = sum(n_polygons_subtype_sac),
            prop_subtype = area_subtype/area_polygons_subtype) %>%
  ungroup() %>%
  group_by(main_type, sac) %>%
  mutate(area_type_sac = sum(area_subtype_sac),
            area_polygons_sac = sum(area_polygons_subtype_sac),
            n_polygons_sac = sum(n_polygons_subtype_sac),
            prop_type_sac = area_type_sac/area_polygons_sac) %>%
  ungroup() %>%
  group_by(main_type) %>%
  mutate(area_type = sum(area_subtype_sac),
            area_polygons = sum(area_polygons_subtype_sac),
            n_polygons = sum(n_polygons_subtype_sac),
            prop_type = area_type/area_polygons,
            area_type_insac = sum(area_subtype_sac * (sac))
          ) %>%
  ungroup() %>%
  mutate(prop_type_insac = area_type_insac/area_type)
```


```{r}

exclude <- c("9110", "1130", "1140", "1310", "3270", "5130", "2110", "6120", "6430", "7150")

calc_finitsamplesize_terrhab <- function(n_type_flanders = 80, n_type_sac = 170, n_subtype_flanders = 80, n_polygons_min = 15, area_min = 10, types_area_strata = types_area_strata, exclude_type = exclude) {
  
  types_samplesize_detailed <- types_area_strata %>%
  mutate(sample_type = (n_polygons > n_polygons_min) & (area_type > area_min) & (!main_type %in% exclude_type),
         extra_subtype = (n_polygons_subtype > n_polygons_min) & (area_subtype > area_min) & (typelevel == "subtype") & sample_type,
         n_infinite_flanders = n_type_flanders * sample_type,
         n_infinite_sac = n_type_sac * sample_type,
         n_infinite_subtype = n_subtype_flanders * extra_subtype,
         N = area_type / (32 * 32 /10000),
         N_sac = area_type_sac/ (32 * 32 /10000),
         N_subtype = area_subtype/(32 * 32 /10000),
         n_finite_flanders_tot = N * n_infinite_flanders/ (n_infinite_flanders + N - 1),
         n_finite_flanders = N * n_infinite_flanders/ (n_infinite_flanders + N - 1) * area_subtype_sac/area_type,
         n_finite_sac_tot = N_sac * n_infinite_sac/ (n_infinite_sac + N_sac - 1) * sac,
         n_finite_sac = N_sac * n_infinite_sac/ (n_infinite_sac + N_sac - 1) * area_subtype_sac/area_type_sac * sac,
         n_finite_subtype_tot =  N_subtype * n_infinite_subtype/ (n_infinite_subtype + N_subtype - 1),
         n_finite_subtype = N_subtype * n_infinite_subtype/ (n_infinite_subtype + N_subtype - 1) * area_subtype_sac/area_subtype,
         n_extra_sac = pmax(0, n_finite_sac - n_finite_flanders),
         n_extra_subtype = pmax(0, n_finite_subtype - n_finite_flanders - n_extra_sac))

main_type_samplesize_summary <- types_samplesize_detailed %>%
  group_by(main_type) %>%
  summarise(n_finite_flanders = ceiling(sum(n_finite_flanders)),
        n_extra_sac = ceiling(sum(n_extra_sac)),
        n_extra_subtypes = ceiling(sum(n_extra_subtype))) %>%
  ungroup() %>%
  mutate(n_tot = n_finite_flanders + n_extra_sac + n_extra_subtypes)
  
type_samplesize_summary <- types_samplesize_detailed %>%
  group_by(type) %>%
  summarise(n_finite_flanders = ceiling(sum(n_finite_flanders)),
        n_extra_sac = ceiling(sum(n_extra_sac)),
        n_extra_subtypes = ceiling(sum(n_extra_subtype))) %>%
  ungroup() %>%
  mutate(n_tot = n_finite_flanders + n_extra_sac + n_extra_subtypes)

total_samplesize <- types_samplesize_detailed %>%
  summarise(n_alltypes_flanders = ceiling(sum(n_finite_flanders)),
        n_alltypes_extra_sac = ceiling(sum(n_extra_sac)),
        n_alltypes_extra_subtypes = ceiling(sum(n_extra_subtype))) %>%
  mutate(n_alltypes_tot = n_alltypes_flanders + n_alltypes_extra_sac + n_alltypes_extra_subtypes)

result <- list(
  samplesize_detailed = types_samplesize_detailed,
  summary_types = type_samplesize_summary,
  summary_main_types = main_type_samplesize_summary,
  total = total_samplesize
)
return(result)
  
}
```


```{r}

types_area_strata_nonforest <- types_area_strata %>%
  #filter(!main_type %in% c("1310", "5130")) %>%
  filter(str_sub(main_type, 1, 1) != "9")

types_area_strata_forest <- types_area_strata %>%
  filter(str_sub(main_type, 1, 1) == "9")

# original scenario

samplesize_original_nonforest <- calc_finitsamplesize_terrhab(types_area_strata = types_area_strata_nonforest)

samplesize_original_nonforest_subtype <- samplesize_original_nonforest$summary_types %>%
  mutate(type_cat = "nonforest type",
         scenario = "original",
         cycle_years = 12,
         n_flanders = 80,
         n_sac = 170,
         n_subtype = 80)
  
samplesize_original_forest <- calc_finitsamplesize_terrhab(types_area_strata = types_area_strata_forest, n_type_sac = 0)

samplesize_original_forest_subtype <- samplesize_original_forest$summary_types %>%
  mutate(type_cat = "forest type",
         scenario = "original",
         cycle_years = 12,
         n_flanders = 80,
         n_sac = 0,
         n_subtype = 80)

#scenario 1

samplesize_sc1_nonforest <- (calc_finitsamplesize_terrhab(types_area_strata = types_area_strata_nonforest, n_type_sac = 80))$summary_types %>%
  mutate(type_cat = "nonforest type",
         scenario = "alternatief 1",
         cycle_years = 6,
         n_flanders = 80,
         n_sac = 80,
         n_subtype = 80)

#scenario 2

samplesize_sc2_nonforest <- (calc_finitsamplesize_terrhab(types_area_strata = types_area_strata_nonforest, n_type_sac = 80, n_type_flanders = 40, n_subtype_flanders = 40))$summary_types %>%
  mutate(type_cat = "nonforest type",
         scenario = "alternatief 2",
         cycle_years = 6,
         n_flanders = 40,
         n_sac = 80,
         n_subtype = 40)

#scenario 3

samplesize_sc3_nonforest <- (calc_finitsamplesize_terrhab(types_area_strata = types_area_strata_nonforest, n_type_sac = 80, n_type_flanders = 80, n_subtype_flanders = 40))$summary_types %>%
  mutate(type_cat = "nonforest type",
         scenario = "alternatief 3",
         cycle_years = 6,
         n_flanders = 80,
         n_sac = 80,
         n_subtype = 40)

#scenario 4

samplesize_sc4_nonforest <- (calc_finitsamplesize_terrhab(types_area_strata = types_area_strata_nonforest, n_type_sac = 80, n_type_flanders = 40, n_subtype_flanders = 80))$summary_types %>%
  mutate(type_cat = "nonforest type",
         scenario = "alternatief 4",
         cycle_years = 6,
         n_flanders = 40,
         n_sac = 80,
         n_subtype = 80)



scenarios <- bind_rows(samplesize_original_forest_subtype,
                       samplesize_original_nonforest_subtype,
                       samplesize_sc1_nonforest,
                       samplesize_sc2_nonforest,
                       samplesize_sc3_nonforest,
                       samplesize_sc4_nonforest
                       ) %>%
  select(type_cat, scenario, n_flanders, n_sac, n_subtype, cycle_years, everything()) %>%
  left_join(types, by = "type") %>%
  filter(main_type != "6430") %>%
  mutate(fieldwork_team = ifelse(type_cat == "forest type", "anb",
                                 ifelse(main_type %in% c("2310", "2330", "4010", "4030", "6510"), "anb", "inbo")))


```

```{r}
samplesize_original_detailed <- bind_rows(samplesize_original_nonforest$samplesize_detailed,
                                          samplesize_original_forest$samplesize_detailed
) 

write_vc(samplesize_original_detailed, root = "../output", file = "samplesize_mhq_terr_v2020", sorting = c("type", "sac"), strict = FALSE)


main_types_names <- read_types() %>%
  filter(typelevel == "main_type") %>%
  distinct(main_type, typeclass_name, main_type_name = type_shortname)

subtype_names <- read_types() %>% 
  filter(typelevel == "subtype") %>%
  select(subtype = type, subtype_name = type_shortname)

meetnet_selection <- samplesize_original_detailed %>%
  distinct(type, main_type, typelevel, n_polygons, area_type, prop_type_insac, prop_type, sample_type, area_subtype, n_polygons_subtype, prop_subtype, extra_subtype) %>%
  left_join(main_types_names, by = "main_type") %>%
  mutate(sample_type = ifelse(sample_type, "ja", "nee"),
         extra_subtype = ifelse(extra_subtype, "ja", "nee")) %>%
  group_by(main_type) %>%
  mutate(has_subtype = n_distinct(type) > 1) %>%
  ungroup() %>%
  mutate(subtype = ifelse(typelevel == "subtype", as.character(type), NA),
         extra_subtype = ifelse(typelevel == "subtype", extra_subtype, NA)) %>%
  filter(!(has_subtype & is.na(subtype))) %>%
  left_join(subtype_names, by = "subtype") %>%
  mutate(area_type = round(area_type, 1),
         area_subtype = round(area_subtype,1),
         prop_type_insac = round(prop_type_insac, 2),
         prop_type = round(prop_type, 2),
         prop_subtype = round(prop_subtype, 3)) %>%
  select(typeclass_name, main_type, main_type_name, sample_type, n_polygons, area_type, prop_type_insac, prop_type, subtype, subtype_name, area_subtype, n_polygons_subtype, prop_subtype, extra_subtype)

```

# Aanwezige habitattpen in Vlaanderen

Tabel \@ref(tab:tabtypes) geeft een overzicht van de terrestrische habitattypen en habitatsubtypen die in Vlaanderen voorkomen. 

```{r tabtypes}
meetnet_selection %>%
  select(habitattype = main_type_name, "code habitattype" = main_type, habitatsubtype = subtype_name, "code habitatsubtype" = subtype) %>%
  kable(caption = "Habitattypen en subtypen in Vlaanderen") %>%
  kable_styling() %>%
  collapse_rows(c(1, 2, 3), target = 1)
```

# Scenario's meetnet habitatkwaliteit

## Habitattypen waarvoor meetnet habitatkwaliteit bestaat

We monitoren de habitatkwaliteit via een meetnet voor alle habitattypen, uitgezonderd:

+ zeldzame habitattypen (habitattypen met een oppervlakte kleiner dan 10 ha of die op minder dan 15 locaties voorkomen)
+ habitattype 6120 wordt ook als zeldzaam habitattype beschouwt (oppervlakte in de habitatkaart is een overschatting)
+ habitattype 1130 (estuaria)
+ habitattype 1140 (zandbanken)
+ habitattype 1310 
+ habitattype 3270
+ habitattype 5130
+ habitattype 6430
+ habitattype 7150 
+ habitattype 9110 (bostype dat enkel in de continentale regio voorkomt)

We voeren een overbemonstering uit voor alle habitatsubtype, uitgezonderd

+ habitatsubtypen met een oppervlakte kleiner dan 10 ha of die op minder dan 15 locaties voorkomen

Tabel \@ref(tab:tabschemes) geeft een overzicht van de terrestrische habitattypen waarvoor we voor een meetnetaanpak kiezen. 

```{r tabschemes}
maintype_selection <- meetnet_selection %>%
  mutate(reden = ifelse(main_type %in% exclude, "meetnet niet geschikt", 
                        ifelse(sample_type == "nee", "zeer zeldzaam", ""))) %>%
  select("code habitattype" = main_type, "oppervlakte (ha)" = area_type, "aandeel in sbz"  = prop_type_insac, "aantal polygonen habitatkaart" = n_polygons, "phab" = prop_type, meetnet = sample_type, "reden geen meetnet" = reden) %>%
  unique()
  
maintype_selection %>%
  kable(caption = "Keuze meetnetaanpak per hoofdtype") %>%
  kable_styling()
```

Tabel \@ref(tab:tabschemes) geeft een overzicht van de terrestrische habitatsubtypen waarvoor we een overbemonstering uitvoeren. 

```{r tabschemes2}
subtype_selection <- meetnet_selection %>%
  mutate(reden = ifelse(main_type %in% exclude, "meetnet niet geschikt", 
                        ifelse(sample_type == "nee", "zeer zeldzaam", ""))) %>%
  filter(str_detect(subtype, "_")) %>%
  filter(sample_type == "ja") %>%
  select("code habitatsubtype" = subtype, "oppervlakte (ha)" = area_subtype, "aantal polygonen habitatkaart" = n_polygons_subtype, "phab" = prop_subtype, "overbemonstering subtype" = extra_subtype) 
  
subtype_selection %>%
  kable(caption = "Overbemonstering per habitatsubtype") %>%
  kable_styling()
```

## Steekproefgroottes terrestrische habitattypen voor verschillende scenario's

```{r}

scenarios_team <- scenarios %>%
  filter(n_finite_flanders > 0) %>%
  filter(!type %in% c("3270", "2180", "7150")) %>%
  group_by(fieldwork_team, type_cat, scenario, n_flanders, n_sac, n_subtype, cycle_years) %>%
  summarise(n_finite_flanders = sum(n_finite_flanders),
            n_extra_sac = sum(n_extra_sac),
            n_extra_subtypes = sum(n_extra_subtypes),
            type_list = str_c(unique(main_type), collapse = ", ")) %>%
  ungroup() %>%
  mutate(n_total = n_finite_flanders + n_extra_sac + n_extra_subtypes,
         n_total_year = ceiling(n_total/ cycle_years),
         scenario = factor(scenario, levels = c("original", "alternatief 1", "alternatief 2", "alternatief 3", "alternatief 4"))) %>%
  arrange(fieldwork_team, scenario)

scenarios_team %>%
  kable() %>%
  kable_styling() %>%
  collapse_rows(c(1, 2), target = 1)

scenarios_team %>%
  write.csv2("../output/scenario_team.csv")
```

## Keuze scenario

We kiezen voor de open habitats het scenario alternatief 3. Voor boshabitats behouden we het originele scenario.

```{r}
samplesize_scenario3_nonforest <- calc_finitsamplesize_terrhab(types_area_strata = types_area_strata_nonforest, n_type_sac = 80, n_type_flanders = 80, n_subtype_flanders = 40)

samplesize_scenario3_detailed <- bind_rows(samplesize_scenario3_nonforest$samplesize_detailed,
                                          samplesize_original_forest$samplesize_detailed
) 

write_vc(samplesize_scenario3_detailed, root = "../output", file = "samplesize_mhq_terr_v2021", sorting = c("type", "sac"), strict = FALSE)


```



```{r, eval = FALSE}

mhq_refpoints <- read_vc("data/mhq_terr_refpoints_check_update", fileman_up("n2khab-sample-admin"))
mhq_assessments <- read_vc("data/mhq_terr_assessments",  fileman_up("n2khab-sample-admin"))
mhq_validity <- read_vc("data/mhq_terr_refpoints_validity",  fileman_up("n2khab-sample-admin"))
mhq_measurements <- read_vc("data/mhq_terr_measurements",  fileman_up("n2khab-sample-admin")) %>%
    mutate(lsvi_measurement = TRUE)
mhq_sampleframe_details <- read_vc("data/mhq_terr_details_samplingframe",  fileman_up("n2khab-sample-admin"))

mhq_progress_details <- mhq_assessments %>%
    left_join(select(mhq_refpoints, scheme, sampling_unit_code, point_code, type_target, sac, grts_ranking_draw, legacy_site, db_ref, year_planned), by = c("point_code", "type_target")) %>%
    # filter(!is.na(assessment_source)) %>%
    left_join(mhq_measurements, by = c("sampling_unit_code", "point_code", "type_observed", "assessment_date")) %>%
    left_join(select(mhq_validity, -date), by = c("sampling_unit_code", "point_code", "scheme")) %>%
    left_join(mhq_sampleframe_details, by = c("sampling_unit_code", "scheme")) %>%
    select(fieldwork_team, scheme, sampling_unit_code, point_code, grts_ranking_draw, sac, type_target, assessment_source, assessment_date, inaccessible, is_type_target, type_observed, lsvi_measurement, completed, distance, type_cover_circle, type_cover_square, is_valid, is_valid_type, is_valid_refpoint, phab, x, y, db_ref, year_planned, legacy_site) %>%
    mutate(lsvi_measurement = ifelse((!is.na(assessment_source) | !is.na(inaccessible)) & is.na(lsvi_measurement), FALSE, lsvi_measurement))

mhq_completed <- mhq_progress_details %>%
    select(-phab) %>%
    filter(!is.na(assessment_source) | !is.na(inaccessible)) %>%
    arrange(scheme, type_target, grts_ranking_draw) 

mhq_to_do <- mhq_progress_details %>%
    filter(is.na(assessment_source) & is.na(inaccessible)) %>%
    filter(!is.na(grts_ranking_draw)) %>%
    group_by(point_code, grts_ranking_draw, sac, x, y) %>%
    summarise(fieldwork_team = str_c(unique(fieldwork_team), collapse = " + "),
              type_target_all = str_c(type_target, collapse = " + "),
              year_planned_min = min(year_planned)) %>% 
    ungroup() %>%
    select(fieldwork_team, everything()) %>%
    arrange(type_target_all, year_planned_min, grts_ranking_draw) 

#write.csv2(mhq_completed, "../../output/mhq_completed_versie2020-07-06", row.names = FALSE)

mhq_progress_admin <- mhq_progress_details %>%
    group_by(fieldwork_team, point_code, sac, legacy_site, db_ref, x, y, grts_ranking_draw, assessment_source, assessment_date, inaccessible, lsvi_measurement, type_observed) %>%
    summarise(year_planned_min = min(year_planned),
              type_target_all = str_c(type_target, collapse = " + ")) %>%
    ungroup() %>%
    arrange(type_target_all, year_planned_min, grts_ranking_draw) %>%
    select(fieldwork_team, point_code, sac, legacy_site, db_ref, x, y, grts_ranking_draw, assessment_source, assessment_date, inaccessible, lsvi_measurement, year_planned_min, type_target_all, type_observed) 
        
#write.csv2(mhq_progress_admin, "../../output/mhq_progress_admin_versie2020-07-06.csv", row.names = FALSE, na = "")

```


```{r, eval = FALSE}
mhq_visits <- mhq_progress_details %>%
  filter(assessment_source == "field assessment") %>%
  mutate(type_cat = ifelse(str_sub(type_target, 1, 1) == "9", "foresthab", "openhab"),
         assessment_year = as.numeric(format(assessment_date, "%Y"))) %>%
  group_by(fieldwork_team, type_cat, assessment_year, type_target) %>%
  summarise(n_visits = n_distinct(grts_ranking_draw),
            n_measurements = sum(lsvi_measurement),
            type_list = str_c(unique(type_target), collapse = ", ")) %>%
  ungroup() %>%
  group_by(fieldwork_team, type_cat, assessment_year) %>%
    summarise(n_visits = sum(n_visits),
            n_measurements = sum(n_measurements),
            type_list = str_c(unique(type_target), collapse = ", ")) %>%
  ungroup() %>%
  group_by(fieldwork_team, type_cat) %>%
  mutate(n_visits_tot = sum(n_visits),
         n_measurements_tot = sum(n_measurements)) %>%
  ungroup()
```

```{r, eval = FALSE}
mhq_visits %>%
  gather(n_visits, n_measurements, key = "type", value = "aantal") %>%
  mutate(type = ifelse(type == "n_visits", "bezoeken",  "opnames")) %>%
  ggplot(aes(x = assessment_year, y = aantal, colour = type, shape = type)) +
  geom_point() +
  geom_line() +
  facet_wrap( ~ fieldwork_team + type_cat) +
  labs(x = "jaar", colour = "aantal", shape = "aantal") +
  theme(legend.position = "bottom")
  
```

