# Voortgangsevaluatie meetnet habitat 3260

## Inleiding

In dit document evalueren we de voortgang van het meetnet habitatkwaliteit voor habitattype 3260 en selecteren we prioritair af te werken meetpunten. We maken hiervoor gebruik van de meest recente habitatkaart voor 3260 (versie 1.8).

## Gebruikte data

- meetpuntadministratie ('Monitoring3260_SVZ2019_VrToonWestra.xlsx')

```{r}
admin_orig <- read.csv2("../data/admin/Monitoring3260_SVZ2019.csv", stringsAsFactors = FALSE)
```

- steekproefkader afgeleid uit habitatkaart versie 1.8

```{r}
sample_frame_3260 <- read_vc(root =  "../output", file = "sample_frame_3260_v18")
```

- habitatkaart versie 1.8

```{r}
map_3260_new <- read_sf("../data/habitatmap3260", "BasisbestandSteekproefvernieuwingHT3260_SBZ", crs = 31370)
```


```{r}
sample_size_3260 <- read_vc(root =  "../output", file = "mhq_streams_sample_size")
```

## Bijgewerkte steekproefgrootteberekening gebaseerd op habitatkaart v1.8

- De initiële steekproefgrootte blijft ongewijzigd, maar de finite population correction wordt uitgevoerd op basis van het aantal populatieeenheden (100m segmenten) in de habitatkaart 1.8

- We maken geen gebruik meer van stratum stroomgebiedgrootte. Dit was initieel wel zo omdat we er vanuit gingen dat in het stroomgebied > 10 km², we deels van VMM-meetpunten konden gebruik maken. Nu INBO de gegevensinzameling volledig zelf uitvoert, is het niet meer nodig om dit stratum te gebruiken. 


```{r}
n_flanders <- 80
n_sac <- 170
```


```{r}
calc_finite_samplesize <- function(N, n_infinite){
  n_finite <- N * n_infinite/(n_infinite + (N - 1))
  return(n_finite)
}

```


```{r, warning = FALSE}

map_3260_new_stdized <- map_3260_new %>%
  mutate(temp_id = 1:nrow(.)) %>%
  group_by(temp_id) %>%
  mutate(length_3260 = st_length(geometry)) %>%
  ungroup() %>%
  st_drop_geometry() %>%
   mutate(sac = ifelse(SBZ %in% c("intersect SBZ", "sa"), "intersecting or downstream",
                      ifelse(SBZ == "buiten", "outside", NA))) %>%
    dplyr::select(sac, length_3260)
           
sac_3260 <- map_3260_new_stdized %>%
  group_by(sac) %>%
  summarise(length_3260 = sum(length_3260)) %>%
  mutate(proportion_3260 = length_3260/sum(length_3260) * 100) %>%
  ungroup() %>%
  mutate(N = length_3260/100)

N_flanders <- round(sum(sac_3260$N), 0)

N_sac <- (sac_3260 %>%
  filter(sac == "intersecting or downstream"))$N %>%
  round(0)

n_finite_flanders <- calc_finite_samplesize(N = N_flanders, n_infinite = n_flanders) %>%
  round(0)

n_finite_sac <- calc_finite_samplesize(N = N_sac, n_infinite = n_sac) %>%
  round(0)

proportion_outside <- (sac_3260 %>%
  filter(sac =="outside"))$proportion_3260

n_finite_outside <- (n_finite_flanders * proportion_outside /100) %>%
  round(0)

sample_size <- data.frame(sac = c("intersecting or downstream", "outside"),
                      n_finite = c(n_finite_sac, n_finite_outside)) %>%
  as_tibble()

sample_size_3260 <- sac_3260 %>%
  left_join(sample_size, by = "sac") %>%
  dplyr::select(-N)
  
#write_vc(sample_size_strata, file = "mhq_streams_sample_size", root = "../output", sorting = c("sac", "catchment_area"))
```

Tabel \@ref(tab:tabelSteekproefgrootte) geeft het resultaat van de steekpreofgrootteberekening.

```{r tabelSteekproefgrootte}
sample_size_3260 %>%
  mutate(length_3260 = round(length_3260, 0),
         proportion_3260 = round(proportion_3260, 0)) %>%
  kable(catption = "Eindige populatiegrootte (n_finite)") %>%
  kable_styling()
```




## Verkenning meetpuntadministratie

```{r}
admin <- admin_orig %>%
  mutate(sampling_unit_code = str_c("1_4_", IDToonW),
         assessment_year = jaar.monitoring,
         assessment_date = as.Date(datum.veldbezoek, format = "%d/%m/%Y"),
         sac = ifelse(SBZ == 1, "intersecting or downstream",
                      ifelse(SBZ == 0, "outside", NA)),
         catchment_area = ifelse(SGO__km²_ == "<10", "< 10 km²", "> 10 km²")) %>%
  dplyr::select(field_code = Veldcode, sampling_unit_code, catchment_area, sac,  assessment_year, assessment_date, klasse, reason_no_assessment = reden.geen.bemonstering, x_assessment = x, y_assessment = y)
```

Er wordt gebruik gemaakt van onderstaande klassen:

```{r}
admin %>%
  group_by(klasse) %>%
  summarise(n_obs = n()) %>%
  ungroup() %>%
  kable() %>%
  kable_styling()
```


```{r}
assessments_3260_all <- admin %>%
  filter(klasse != "") %>%
  filter(!(klasse %in% c("niet meetellen (is vervangen)", "niet meetellen (2x bezocht)"))) %>%
  mutate(inaccessability = ifelse(klasse %in% c("uitval (ongeschikt)", "uitval (ontoegankelijk)"), "long term",
                                  ifelse(klasse == "uitval (tijdelijk ongeschikt)", "short term", NA)),
           is_type_target = ifelse(klasse == "mon3260", TRUE,
                                   ifelse(klasse == "uitval (gh)", FALSE, NA)),
         position_change = is.na(sampling_unit_code))

assessments_3260_replaced <- admin %>%
  filter(str_detect(field_code, "_o") | field_code == "SchNe_04o") %>%
  mutate(field_code = str_replace(field_code, "_o", ""),
         field_code = ifelse(field_code == "SchNe_04o", "SchNe_04", field_code)) %>%
  dplyr::select(field_code, sac, sampling_unit_code, catchment_area)

assessments_3260_position_change <- assessments_3260_all %>%
  filter(position_change) %>%
  dplyr::select(-sac, -catchment_area, -sampling_unit_code) %>%
  left_join(assessments_3260_replaced, by = "field_code")

assessments_3260 <- assessments_3260_all %>%
  filter(!position_change) %>%
  bind_rows(assessments_3260_position_change)
  
```


```{r}
sample_assessments_3260 <- sample_frame_3260 %>%
  left_join(dplyr::select(assessments_3260, -catchment_area, -sac), by = "sampling_unit_code")
```


```{r}
assessments_outside_sample_frame <- assessments_3260 %>%
  filter(is_type_target) %>%
  filter(!sampling_unit_code %in% sample_assessments_3260$sampling_unit_code)
  
```

In volgende meetpunten (geselecteerd op basis van habitatkaart 1.4) werd habitattype 3260 waargenomen, ondanks dat ze niet overlappen met de habitatkaart v1.8. 

Na te kijken. Fout in habitatkaart? Deze meetpunten weerhouden?

```{r}
assessments_outside_sample_frame %>%
  dplyr::select(field_code, sampling_unit_code, assessment_date, klasse) %>%
  kable() %>%
  kable_styling()
```



## Overzicht voortgang

```{r}
progress_3260 <- assessments_3260 %>%
  group_by(sac) %>%
  summarise(n_assessed = sum(!is.na(is_type_target)),
            n_inaccessable = sum(!is.na(inaccessability)),
            n_target_type = sum(is_type_target, na.rm = TRUE)) %>%
  ungroup() %>%
  left_join(dplyr::select(sample_size_3260,  sac, n_finite), by =c("sac")) %>%
  mutate(detection_rate_pct = round(n_target_type/ n_assessed * 100, 1),
           progress_pct = round(n_target_type/n_finite * 100, 1))
              
              
```

Volgende tabel toont:

- Aantal bezoeken (n_assessed)
- Aantal meetpunten ontoegankelijk of ongeschikt (n_inaccessable)
- Aantal meetpunten die in doelhabitat vallen (n_target_type)
- Gewenste steekproefgrootte (n_finite)
- Trefkans (detection_rate_pct)
- Voortgang (progress_pct)

```{r progress}
progress_3260 %>%
  kable(caption = "Overzicht voortgang") %>%
  kable_styling()
```



## Selectie prioritaire samples

We wensen om prioritair om binnen elk stratum minstens 50% van de steekproef af te werken (n_priority). Onderstaande tabel toont het aantal op te meten meetpunten (n_to_do_priority). Op basis van de trefkans berekenen we het aantal bezoeken dat hier (bij benadering) voor nodig is (n_visits_priority). 

```{r}

sample_size_priotity <- progress_3260 %>%
  mutate(n_priority = ceiling(n_finite/2),
         n_to_do_priority = pmax(0, n_priority - n_target_type),
         n_visits_priority = ceiling(n_to_do_priority/detection_rate_pct * 100)) %>%
  dplyr::select( sac, n_priority, n_to_do_priority, n_visits_priority)

```


```{r}
sample_size_priotity %>%
  kable() %>%
  kable_styling()
```

## Selectie prioritaire meetpunten

Onderstaande kaart toont de prioritair af te werken meetpunten. De rode punten liggen net buiten de habitatkaart, maar het 100m-segment zou wel habitat moeten bevatten.

```{r}
sample_priority <- sample_assessments_3260 %>%
  left_join(sample_size_priotity, by = c("sac")) %>%
  filter(is.na(assessment_date)) %>%
  group_by(sac, grts_ranking) %>%
  mutate(volgorde_1 = rank(grts_ranking, ties.method = "random")) %>%
  ungroup() %>%
  group_by(sac) %>%
  mutate(volgorde_2 = rank(grts_ranking, ties.method = "min")) %>%
  ungroup() %>%
  mutate(volgorde = volgorde_2 + (volgorde_1 - 1) * 1000000,
         priority = volgorde <= n_visits_priority)
  

```



```{r, warning= FALSE}

sample_units_priority <- sample_priority %>%
  filter(priority) %>%
  dplyr::select(sampling_unit_code, river_name, sac, catchment_area, wl_code, grts_ranking, volgorde, x, y) %>%
  st_as_sf(coords = c("x", "y"), crs = 31370) %>%
  group_by(sampling_unit_code) %>%
  mutate(distance_to_map3260 = round(min(st_distance(geometry, map_3260_new)), 0),
         in_map3260 = distance_to_map3260 < 10) %>%
  ungroup()
  
```


```{r}

sample_units_priority %>%
  st_transform(crs = 4326) %>%
  mutate(color_marker = ifelse(in_map3260, "blue", "red")) %>%
  leaflet() %>%
  addTiles() %>%
  addCircleMarkers(color = ~color_marker, label = ~sampling_unit_code) %>%
  addPolylines(data = st_transform(map_3260_new, crs = 4326))
  
```


Het bestand 'meetpuntent3260_prioritair.csv' bevat de geselecteerde meetpunten.

```{r}
sample_units_priority %>%
  mutate(x = st_coordinates(.)[, 1],
         y = st_coordinates(.)[, 2]) %>%
  st_drop_geometry() %>%
  arrange(sac, volgorde) %>%
  dplyr::select(-distance_to_map3260, -in_map3260) %>%
  write.csv2("../output/meetpuntent3260_prioritair.csv", row.names = FALSE)
```


